臺灣板橋地方法院刑事判決　　　　　　 100年度訴字第2210號
公　訴　人　臺灣板橋地方法院檢察署檢察官
被　　　告　王勝嘉
上列被告因搶奪等案件，經檢察官提起公訴（100 年度偵字第21
936 號），嗣因被告就被訴事實為有罪之陳述，本院告知被告簡
式審判程序之旨，並聽取當事人之意見後，裁定改由受命法官獨
任依簡式審判程序進行，判決如下：
    主  文
王勝嘉犯如附表所示之罪，均累犯，各處如附表所示之宣告刑。
應執行有期徒刑肆年捌月；扣案機車鑰匙壹支沒收。
    事  實
一、王勝嘉前於民國94年間，因違反槍砲彈藥刀械管制條例案件
    ，經本院以94年度訴字第898 號刑事判決判處有期徒刑1 年
    6 月，併科罰金新臺幣（下同）10萬元，罰金如易服勞役，
    以900 元即銀元300 元折算1 日，嗣經臺灣高等法院以該院
    95年度上訴字第720 號刑事判決撤銷原審判決，改判處有期
    徒刑1 年6 月，併科罰金10萬元，罰金如易服勞役，以2,00
    0 元折算1 日，並由最高法院以95年度臺上字第5924號刑事
    判決駁回上訴，而於95年10月26日確定；又經臺灣高等法院
    以96年度聲減字第1794號裁定減為有期徒刑9 月，併科罰金
    5 萬元確定，經入監執行後（含罰金易服勞役25日部分），
    於96年10月2 日縮刑期滿執行完畢。詎其仍不知悔改，復基
    於為自己不法所有之意圖，分別於附表所示之時、地，以附
    表所示方式，竊取或搶奪各如附表所示之人所有，如附表所
    示之物品，除附表編號10部分（即於100 年8 月12日上午8
    時5 分許在新北市○○區○○路3 段與光明路口對廖真江搶
    奪手提包）未搶得任何財物即離去外，其餘部分均於竊取或
    搶得財物後騎乘機車逃離現場。嗣因如附表所示之人報警處
    理，經警方調閱監視錄影畫面後查悉上情，並循線於100 年
    8 月14日上午11時許，在王勝嘉位於新北市三重區○○○路
    331 巷18號3 樓之居所內扣得機車鑰匙1 支。
二、案經林偉駿訴由新北市政府警察局三重分局報告臺灣板橋地
    方法院檢察署檢察官偵查起訴。
    理  由
壹、程序方面：
    本案被告王勝嘉所犯係死刑、無期徒刑、最輕本刑為3 年以
    上有期徒刑以外之罪，其於準備程序中就被訴事實為有罪之
    陳述，經法官告知簡式審判程序之旨，並聽取公訴人及被告
    之意見後，本院認無不得或不宜改依簡式審判程序進行之處
    ，爰依刑事訴訟法第273 條之1 第1 項、第284 條之1 ，裁
    定本案由受命法官獨任進行簡式審判程序。又證人即被害人
    蔡孟秀、陳昶華、陳秋蘭、劉國慶、張雲婷、莊陳秀蘭、蔡
    雪卿、施麗美、林偉駿、廖真江、黃永豐、吳鄭秀梅於警詢
    中所為之證述，雖係被告以外之人於審判外所為之陳述，然
    依刑事訴訟法第159 條第2 項前段之規定，於簡式審判程序
    中得作為證據，合先敘明。
貳、實體方面：
一、前揭犯罪事實，業據被告於警詢、偵查、本院準備程序及審
    理中均坦承不諱，核與證人蔡孟秀、陳昶華、陳秋蘭、劉國
    慶、張雲婷、莊陳秀蘭、蔡雪卿、施麗美、林偉駿、廖真江
    、黃永豐、吳鄭秀梅於警詢中所為之證述相符，並有自願受
    搜索同意書1 紙、新北市政府警察局三重分局搜索扣押筆錄
    1 份、扣押物品目錄表1 紙、現場監錄照片暨案情簡要表2
    份（含監視錄影畫面擷取照片14張）、現場監錄照片暨案情
    概要紀錄9 份（含監視錄影畫面擷取照片70張）、新北市政
    府警察局車輛尋獲電腦輸入單1 紙、新北市政府警察局車輛
    協尋電腦輸入單1 紙、新北市政府警察局蘆洲分局延平派出
    所受理刑事案件報案三聯單1 紙附卷可稽【見臺灣板橋地方
    法院檢察署100 年度偵字第21936 號卷（下稱上開偵字卷）
    第11至15、19至20、23至24、27至28、30、35、38、39、42
    、45、49、53至56、59至65頁】。被告之自白既有上開證據
    足資補強，應堪信為真實。據此，本案事證明確，被告犯行
    堪以認定。
二、論罪科刑部分：
（一）核被告就附表編號1 、2 、4 、5 、7 、9 、11部分所為
      ，均係犯刑法第320 條第1 項之竊盜罪；就附表編號3 、
      6 、8 、12部分所為，均係犯同法第325 條第1 項之搶奪
      罪。又查被告於100 年8 月12日上午8 時5 分許在新北市
      三重區○○路○ 段與光明路口，騎乘機車尾隨被害人廖真
      江，趁廖真江不注意時拉扯廖真江之手提包，已屬著手搶
      奪行為之實行，惟因廖真江未放手而未奪得該手提包，其
      犯罪尚屬未遂，故核被告就附表編號10部分所為，係犯同
      法第325 條第3 項、第1 項之搶奪未遂罪，其已著手於搶
      奪構成要件行為之實行而不遂，為未遂犯，爰依刑法第25
      條第2 項後段之規定，按既遂犯之刑減輕之。被告所犯上
      開12罪間，犯意各別、行為互殊，應予分論併罰。
（二）王勝嘉有違反毒品危害防制條例、槍砲彈藥刀械管制條例
      及竊盜等前科；且其前於94年間，因違反槍砲彈藥刀械管
      制條例案件，經本院以94年度訴字第898 號刑事判決判處
      有期徒刑1 年6 月，併科罰金10萬元，罰金如易服勞役，
      以900 元即銀元300 元折算1 日，嗣經臺灣高等法院以該
      院95年度上訴字第720 號刑事判決撤銷原審判決，改判處
      有期徒刑1 年6 月，併科罰金10萬元，罰金如易服勞役，
      以2,000 元折算1 日，並由最高法院以95年度臺上字第59
      24號刑事判決駁回上訴，而於95年10月26日確定；又經臺
      灣高等法院以96年度聲減字第1794號裁定減為有期徒刑9
      月，併科罰金5 萬元確定，經入監執行後（含罰金易服勞
      役25日部分），於96年10月2 日縮刑期滿執行完畢等情，
      有臺灣高等法院被告前案紀錄表在卷可按。其受徒刑執行
      完畢後5 年內，故意再犯本件有期徒刑以上之各罪，均為
      累犯，皆應依刑法第47條第1 項之規定加重其刑，就附表
      編號10部分（搶奪未遂），另並與前揭未遂犯之減輕其刑
      ，依刑法第71條第1 項之規定先加後減之。
（三）本院審酌被告正值青壯年，本應依循正軌賺取財物，詎其
      不思此為，猶以前揭機車搶奪及竊盜之積極侵害方式，不
      法牟取各該被害人之財物，除造成被害人權益受損而敗壞
      社會治安外，更將使被害人心理上留下極為負面之被害陰
      影，被告所造成之惡害實屬非輕，其所為自應分別受有相
      當程度之刑事非難；惟另考量被告於犯後已能坦承竊盜及
      搶奪犯行，兼衡被告犯罪之動機、目的、手法、智識程度
      （學歷為高中肄業）及其家庭經濟狀況等一切情狀，酌情
      分別量處如主文所示之刑，並定其應執行之刑，以資懲儆
      。
（四）扣案之機車鑰匙1 支，係被告所有供犯本件犯罪事實各竊
      盜犯行部分所用之物，業據其供承在卷（見上開偵字卷第
      79頁），爰併依刑法第38條第1 項第2 款之規定併予宣告
      沒收之。至扣案之藍色短袖Ｔ恤1 件、土色短袖Ｔ恤1 件
      、米色短褲1 件、黑色手套1 雙、口罩1 個、安全帽1 個
      及鴨舌帽1 頂等物，僅係被告案發時之穿著，藉以供被害
      人指認身分及與監視錄影畫面核對，以證本案犯行係被告
      所為，並非被告為犯本案犯行所特別穿著之衣物，且騎乘
      機車需配戴安全帽乃係法令規定，故一般人戴安全帽駕駛
      機車亦屬正常，是上開物品核與本案犯行間尚無直接關聯
      ，爰不予宣告沒收，併此敘明。
據上論斷，應依刑事訴訟法第273 條之1 第1 項、第284 條之1
、第299 條第1 項前段，刑法第320 條第1 項、第325 條第1 項
、第3 項、第25條、第47條第1 項、第51條第5 款、第38條第1
項第2 款，刑法施行法第1 條之1 第1 項、第2 項前段，判決如
主文。
本案經檢察官郭峻豪到庭執行職務。
中    華    民    國   100    年    11    月    3     日
              刑事第十五庭  法  官  毛彥程
上列正本證明與原本無異。
如不服本判決，應於判決送達後10日內敘明上訴理由，向本院提
出上訴狀 (應附繕本) ，上訴於臺灣高等法院。其未敘述上訴理
由者，應於上訴期間屆滿後20日內向本院補提理由書「切勿逕送
上級法院」。
                            書記官  翁淑婷
中    華    民    國   100    年    11    月    4     日
附錄本案論罪科刑法條全文：
中華民國刑法第320條第1項：
意圖為自己或第三人不法之所有，而竊取他人之動產者，為竊盜
罪，處五年以下有期徒刑、拘役或五百元以下罰金。
中華民國刑法第325條：
意圖為自己或第三人不法之所有，而搶奪他人之動產者，處六月
以上五年以下有期徒刑。
因而致人於死者，處無期徒刑或七年以上有期徒刑，致重傷者，
處三年以上十年以下有期徒刑。
第一項之未遂犯罰之。
附表：
┌──┬───────┬────────┬────┬───────┬────────┬──────────┐
│編號│  日期及時間  │      地點      │被害人  │遭竊（搶）物品│    行為方式    │       宣告刑       │
├──┼───────┼────────┼────┼───────┼────────┼──────────┤
│ 1  │100 年7 月26日│新北市三重區六張│蔡孟秀  │FD7-758 號普通│以自備之鑰匙開啟│王勝嘉竊盜，累犯，處│
│    │上午9 時34分許│街255 巷7 號1 樓│        │重型機車      │機車電門發動。  │有期徒刑肆月；扣案機│
│    │              │前              │        │              │                │車鑰匙壹支沒收。    │
├──┼───────┼────────┼────┼───────┼────────┼──────────┤
│ 2  │100 年7 月28日│新北市三重區中正│陳昶華  │MDY-435 號普通│以自備之鑰匙開啟│王勝嘉竊盜，累犯，處│
│    │上午6 時14分許│北路424 號前    │        │重型機車      │機車電門發動。  │有期徒刑肆月；扣案機│
│    │              │                │        │              │                │車鑰匙壹支沒收。    │
├──┼───────┼────────┼────┼───────┼────────┼──────────┤
│ 3  │100 年8 月1 日│新北市三重區仁壽│陳秋蘭  │內有現金1,000 │騎乘不詳車號之機│王勝嘉意圖為自己不法│
│    │晚間9 時8 分許│街93號前        │        │元、市價3,500 │車自後方尾隨陳秋│之所有，而搶奪他人之│
│    │              │                │        │元之黑色手機1 │蘭，並趁其不備，│動產，累犯，處有期徒│
│    │              │                │        │支、身分證1 張│以不法腕力搶奪陳│刑捌月。            │
│    │              │                │        │、健保卡1 張、│秋蘭置放於單車菜│                    │
│    │              │                │        │提款卡3 張（郵│籃內之皮包。    │                    │
│    │              │                │        │局、聯邦銀行、│                │                    │
│    │              │                │        │兆豐銀行）、電│                │                    │
│    │              │                │        │話卡1 張（起訴│                │                    │
│    │              │                │        │書附表漏載電話│                │                    │
│    │              │                │        │卡部分）之皮包│                │                    │
│    │              │                │        │1 個          │                │                    │
├──┼───────┼────────┼────┼───────┼────────┼──────────┤
│ 4  │100 年8 月6 日│新北市三重區中寮│劉國慶  │129-CGJ 號普通│以自備之鑰匙開啟│王勝嘉竊盜，累犯，處│
│    │下午6 時17分許│街2 巷8 號前    │        │重型機車      │機車電門發動。  │有期徒刑肆月；扣案機│
│    │              │                │        │              │                │車鑰匙壹支沒收。    │
├──┼───────┼────────┼────┼───────┼────────┼──────────┤
│ 5  │100 年8 月8 日│新北市蘆洲區民權│張雲婷  │PNZ-686 號普通│以自備之鑰匙開啟│王勝嘉竊盜，累犯，處│
│    │晚間9 時45分許│路68巷11號前    │        │重型機車      │機車電門發動。  │有期徒刑肆月；扣案機│
│    │              │                │        │              │                │車鑰匙壹支沒收。    │
├──┼───────┼────────┼────┼───────┼────────┼──────────┤
│ 6  │100 年8 月9 日│新北市三重區洛陽│莊陳秀蘭│內有現金4,500 │騎乘車牌號碼PNZ-│王勝嘉意圖為自己不法│
│    │上午6 時20分許│街43號前        │        │元、健保卡1 張│686 號普通重型機│之所有，而搶奪他人之│
│    │              │                │        │、提款卡1 張（│車自後方尾隨莊陳│動產，累犯，處有期徒│
│    │              │                │        │臺北富邦銀行）│秀蘭，並趁其不備│刑捌月。            │
│    │              │                │        │、信用卡1 張（│，以不法腕力搶奪│                    │
│    │              │                │        │新光銀行）之咖│莊陳秀蘭背於右肩│                    │
│    │              │                │        │啡色皮包1 個  │上之咖啡色皮包，│                    │
│    │              │                │        │              │並致莊陳秀蘭受有│                    │
│    │              │                │        │              │右腳踝扭傷及左大│                    │
│    │              │                │        │              │腿瘀傷等傷害（傷│                    │
│    │              │                │        │              │害部分未據告訴）│                    │
│    │              │                │        │              │。              │                    │
├──┼───────┼────────┼────┼───────┼────────┼──────────┤
│ 7  │100 年8 月9 日│新北市三重區大勇│蔡雪卿  │CQK-995 號普通│以自備之鑰匙開啟│王勝嘉竊盜，累犯，處│
│    │下午6 時14分許│街51號前        │        │重型機車      │機車電門發動。  │有期徒刑肆月；扣案機│
│    │              │                │        │              │                │車鑰匙壹支沒收。    │
├──┼───────┼────────┼────┼───────┼────────┼──────────┤
│ 8  │100 年8 月11日│新北市三重區自強│施麗美  │內有現金538 元│騎乘不詳車號之機│王勝嘉意圖為自己不法│
│    │上午8 時9 分許│路2 段50巷口    │        │、索尼易利信廠│車自後方尾隨施麗│之所有，而搶奪他人之│
│    │              │                │        │牌手機1 支、身│美，並趁其不備，│動產，累犯，處有期徒│
│    │              │                │        │分證1 張、健保│以不法腕力搶奪施│刑捌月。            │
│    │              │                │        │卡1 張、信用卡│麗美提於右手上之│                    │
│    │              │                │        │2 張（兆豐銀行│皮包。          │                    │
│    │              │                │        │、台新銀行）、│                │                    │
│    │              │                │        │金融卡2 張（兆│                │                    │
│    │              │                │        │豐銀行、永豐銀│                │                    │
│    │              │                │        │行）、悠遊卡1 │                │                    │
│    │              │                │        │張（起訴書附表│                │                    │
│    │              │                │        │漏載悠遊卡部分│                │                    │
│    │              │                │        │）之皮包1 個  │                │                    │
├──┼───────┼────────┼────┼───────┼────────┼──────────┤
│ 9  │100 年8 月12日│新北市三重區興華│林偉駿  │CJG-618 號普通│以自備之鑰匙開啟│王勝嘉竊盜，累犯，處│
│    │上午6 時19分許│街2 號1 樓前    │(告訴人)│重型機車      │機車電門發動。  │有期徒刑肆月；扣案機│
│    │              │                │        │              │                │車鑰匙壹支沒收。    │
├──┼───────┼────────┼────┼───────┼────────┼──────────┤
│10  │100 年8 月12日│新北市三重區重新│廖真江  │未搶得任何財物│騎乘車牌號碼CJG-│王勝嘉意圖為自己不法│
│    │上午8 時5 分許│路3 段與光明路口│        │              │618 號普通重型機│之所有，而搶奪他人之│
│    │              │                │        │              │車自後方尾隨廖真│動產，未遂，累犯，處│
│    │              │                │        │              │江，並趁其不備，│有期徒刑陸月。      │
│    │              │                │        │              │欲以不法腕力搶奪│                    │
│    │              │                │        │              │廖真江提於手上之│                    │
│    │              │                │        │              │手提包，但因廖真│                    │
│    │              │                │        │              │江未放手而未得逞│                    │
│    │              │                │        │              │，並致廖真江受有│                    │
│    │              │                │        │              │手腳多處挫傷之傷│                    │
│    │              │                │        │              │害（傷害部分未據│                    │
│    │              │                │        │              │告訴）。        │                    │
├──┼───────┼────────┼────┼───────┼────────┼──────────┤
│11  │100 年8 月12日│新北市三重區大同│黃永豐  │P38-879 號普通│以自備之鑰匙開啟│王勝嘉竊盜，累犯，處│
│    │上午8 時13分許│北路115 巷2 號前│        │重型機車      │機車電門發動。  │有期徒刑肆月；扣案機│
│    │              │                │        │              │                │車鑰匙壹支沒收。    │
├──┼───────┼────────┼────┼───────┼────────┼──────────┤
│12  │100 年8 月12日│新北市蘆洲區長安│吳鄭秀梅│內有鑰匙1 串之│騎乘車牌號碼P38-│王勝嘉意圖為自己不法│
│    │上午9 時許    │街285 巷3 號前  │（起訴書│黑色斜背包1 個│879 號普通重型機│之所有，而搶奪他人之│
│    │              │                │附表誤載│（市價約2,000 │車自後方尾隨鄭秀│動產，累犯，處有期徒│
│    │              │                │為「鄭秀│元）          │梅，並趁其不備，│刑捌月。            │
│    │              │                │梅」）  │              │以不法腕力搶奪鄭│                    │
│    │              │                │        │              │秀梅夾於腋下之黑│                    │
│    │              │                │        │              │色斜背包。      │                    │
└──┴───────┴────────┴────┴───────┴────────┴──────────┘